Juan Rodriguez

DESENVOLVEDOR FULL STACK



PERFIL

Atualmente formado em Ciência da Computação torna-se possível direcionar esforços no objetivo de conciliar o conhecimento e experiência em design com o desenvolvimento de sistemas e serviços que auxiliem no dia a dia das pessoas, neste sentido, das tecnologias utilizadas até o momento pode-se destacar Angular e React para front-end e Java para back-end.

A experiência em design ocorreu nos primeiros anos de trabalho na construção frequente de identidades visuais e marcas, entre elas a identidade visual da Cidade de Embu das Artes oficializada pela Lei nº 2.647 de 7/1/2013.



EXPERIÊNCIA PROFISSIONAL

2020 - ATUAL Analista de desenvolvimento de aplicativos - Pleno Accenture do Brasil Ltda - Technology

> Atuação em projeto da Cielo utilizando Angular no front-end e Chart.js para geração de relatórios on-line, e Java no back-end para desenvolvimento de microsserviços integrados à aplicações mainframe, kafka e base de dados Oracle.

Analista de desenvolvimento de aplicativos - Júnior 2019 - 2020 Accenture do Brasil Ltda - Technology

Atuação em projeto front-end em Angular back-end em Java.

2011-2019 Designer gráfico - Pleno

Porto Seguro Seguros

Design para materiais publicitários off-line e on-line, design de marca e identidade visual para campanhas promocionais.

2002-2011 Designer gráfico

Prefeitura de Embu das Artes

Design de materiais publicitários e sustentação de portal web.

Formação

Ciência da Computação 2017 - 2020 •

UNIP - Universidade Paulista

2010 - 2012 Pós-graduação em Design Gráfico

FAAP - Fundação Armando Álvares Penteado

Propaganda, Publicidade e Criação 1999 - 2002

Universidade Presbiteriana Mackenzie

Links de projetos on-line

gitlab.com/Juanpapiro/mapa-reciclagem-web

gitlab.com/Juanpapiro/api-coleta.git

www.embudasartes.sp.gov.br/e-gov/public/arguivos/manual_ de_uso_da_marca_embu_das_artes_externo_final_net.pdf



INFORMAÇÕES PESSOAIS

Endereço

Rua Leblon, 14, Jd. São Vicente, Embu das Artes - SP

(X) Telefone

11 97997-4894

⋈ E-mail

juanpapiro@hotmail.com

in LinkedIn

linkedin.com/in/ juan-rodriguez-89291a24/

₩ GitLab

gitlab.com/Juanpapiro



	DAO	HALL	AVAIN
ANGULAR			
REACT JS			0 0
REACT NATIVE			0 0
JAVASCRIPT			0 0
CHART.JS	•		0 0
HTML			
CSS			
JAVA			
SPRING BOOT			
PYTHON			0 0
KAFKA	•		0 0
MOCKITO			
ORACLE SQL	•		
MYSQL	•		0 0
GIT	•		0 0



IDE'S E SOFTWARES

	BAS	INTER	AVAN
ECLIPSE	•		0
VISUAL CODE	•		0
PHOTOSHOP	•		0
ILLUSTRATOR	•		Ò
IN DESIGN	•		Ò



	BAS		INTER		AVAN
ESPANHOL					0
INGLÊS		0	Ó	0	Ó